臺灣桃園地方法院刑事裁定　　　　　　　　　　　　　九十一年度交聲字第三七號
　　異　議　人　甲○○
　　即受處分人
右列受處分人因違反道路交通管理處罰條例案件，對於交通部公路局新竹區監理所於
民國九十年十二月二十八日以桃監裁五字第裁五二－ＡＢＸ一０八五八八號違反道路
交通管理事件裁決書所為之處分聲明異議，本院裁定如左：
    主  文
異議駁回。
    理  由
一、聲明異議意旨略以：異議人於民國九十年九月三十日下午三時許駕駛車號ＫＤ－
    六六五九號自小客車，行經台北市○○路與四維路口時與唐台鳳發生車禍，因唐
    台鳳並無異狀，只是機車受損，異議人即當場賠付其五千元隨即離開，事隔一個
    多小時後，異議人又接獲警方交通隊員電話告知異議人撞傷人，異議人即前往探
    視，交通隊員並對異議人作酒精濃度測試，發現異議人之酒精濃度超過法定標準
    （０．二九ＭＧ／Ｌ），因認違反道路交通管理處罰條例第三十五條第一項第一
    款之規定，裁處異議人罰鍰新台幣（下同）一萬九千五百元，吊扣駕駛執照十二
    個月之處分，惟交通隊員並非於車禍發生當時對異議人作酒精濃度測試，而係於
    車禍一小時後所作之測試，已不足作為車禍當時異議人是否喝酒之依據，且依唐
    台鳳所簽立之和解書，已證明異議人車禍當時並無酒精氣味，是前開裁罰顯有違
    證據法則，爰依法聲明異議云云。
二、按汽車駕駛人飲酒後其吐氣所含酒精成份超過每公升０．二五毫克以上者，不得
    駕車，道路交通安全規則第一百十四條第二款定有明文，違反上開規定者，可處
    一萬五千元以上六萬元以下罰鍰，並當場禁止其駕駛及吊扣其駕駛執照一年，道
    路交通管理處罰條例第三十五條第一項第一款亦定有明文。經查，本件異議人甲
    ○○於九十年九月三十日下午三時許，駕駛車牌號碼ＫＤ－六六五九號自小客車
    ，行經台北市○○路與四維路口時，不慎撞及唐台鳳騎乘之ＬＴＧ－三九九號重
    型機車，異議人當場賠償唐台鳳五千元後離去，唐台鳳嗣後在醫院就診時報警處
    理，經警通知異議人至醫院，並對異議人實施酒精濃度測試，測得異議人於當日
    下午四時四十八分許時呼氣所含酒精濃度達每公升０．二九毫克，而填具北市警
    交大字第ＡＢＸ－一０八五八八號舉發違反道路交通管理事件通知單，並由交通
    部公路局新竹區監理所據以裁處異議人一萬九千五百元罰鍰，吊扣駕駛執照十二
    個月一節，業經證人唐台鳳到庭證述屬實，亦為異議人所不否認，復有台北市政
    府警察局北警交大字第ＡＢＸ一０八五八八號舉發違反道路交通管理事件通知單
    、酒精濃度測試表、交通部公路局新竹區監理所桃監裁五字第五二－ＡＢＸ一０
    八五八八號違反道路交通管理事件裁決書、台北市政府警察局大安分局九十年十
    月三十日北市警安分交字第九０六四四二五二００號函各一份在卷可憑，堪認被
    告駕駛前自小客車於前開時、地，與唐台鳳騎乘之機車發生碰撞，嗣後經警通知
    前往醫院並對其實施酒精濃度測試結果為每公升達０．二九毫克超過法定標準值
    等情屬實。次查異議人於九十年九月三十日當日下午與唐台鳳發生車禍後於同日
    晚間七時五十分許至台北市政府警察局大安分局瑞安派出所製作筆錄時坦認：「
    （當時你是否喝酒？）我有喝酒就是朋友的結婚喜事，喝紅酒，大概半杯而已，
    喝到下午大概十五時左右」、「我已把情形講過了，就是我喝酒不對從後面撞到
    ，：：：我只偶而喝酒，：：。」等語，核與證人唐台鳳於前開警局製作筆錄時
    亦明確指稱：「當時我沒有喝酒，但對方甲○○有喝酒駕車，：：」，於本院調
    查時復到庭證稱：「：：他當時好像有喝一點酒：：」等語相符，有大安分局瑞
    安街派出所製作之偵訊筆錄影本二份在卷足據，堪認異議人確係於右揭時、地飲
    酒後駕車行經前開路段撞及唐台鳳所騎乘之機車後，始為警嗣後以飲酒後吐氣所
    含酒精成份超過法定標準而舉發，異議人辯稱伊當時駕車時並無飲酒，而係在與
    唐台鳳發生車禍回家後始飲酒，致伊於發生車禍一小時後經警方通知至醫院作酒
    測始會有呼氣酒精濃度超過法定標準云云，顯與事實不符，並無可採。另證人唐
    台鳳雖書立和解書載明異議人於事發當時確無酒精氣味等字句，有和解書一份附
    卷可參，然查該份和解書前述記載之內容已顯然與前開所證之事實相佐，且該和
    解書係在本件異議人與唐台鳳發生車禍後之九十年十月十三日始簽立，亦為證人
    唐台鳳到庭證述屬實，其真實性已堪置疑，況該和解書所稱「無酒精氣味」云云
    ，亦非即可認異議人係未飲酒之狀態，是前開和解書尚不得據為有利於異議人事
    實認定之依據，異議人以前開和解書為其未飲酒駕車置辯，亦無足取。從而裁決
    機關援引前揭法條裁處異議人罰鍰一萬九千五百元，吊扣駕駛執照十二個月，於
    法洵無不合。異議人猶執陳詞否認而聲明異議，指摘原處分不當，非有理由，應
    予駁回。
據上論斷，應依道路交通管理處罰條例第八十七條第二項，道路交通案件處理辦法第
十九條，裁定如主文。
中      華      民      國      九十一      年    六    月    二十八    日
                                臺灣桃園地方法院交通法庭
                                        法  官  林惠霞
右正本證明與原本無異。
如不服本裁定，應於裁定送達後五日內向本院提出抗告狀。
                                        書記官  吳仁心
中      華      民      國      九十一      年     六    月    二十八   日
